【裁判字號】    97,審抗,337
【裁判日期】    971020
【裁判案由】    公示送達
【裁判全文】
臺灣高雄地方法院民事裁定             97年度審抗字第337號
抗  告  人  寰辰資產管理股份有限公司
法定代理人  乙○○
代  理  人  丙○○
相  對  人  甲○○
                        號
上列抗告人因與相對人間公示送達事件，對於中華民國97年9 月
16日本院97年度岡聲字第38號裁定提起抗告，本院裁定如下：
    主  文
抗告駁回。
抗告程序費用新台幣壹仟元由抗告人負擔。
    理  由
一、本件聲請及抗告意旨略以：伊因承受第三人奇異資融股份有
    限公司對相對人之債權，而欲將該債權讓與通知相對人，經
    伊將讓與通知依相對人之戶籍地以存證信函為送達時，竟遭
    退回，爰依法聲請准予公示送達。詎原裁定竟以該通知係以
    「不在」及「招期逾期」為由退回，可見相對人並非遷移他
    處或住居所不明，伊之聲請不符要件而駁回。然伊既已依相
    對人之戶籍地為送達而遭退回，即已符合舉證證明已用相當
    之方法探查而仍不知應為送達處所之要件，原裁定駁回伊之
    聲請，即有違誤，爰提起抗告請求廢棄，並准為公示送達等
    語。
二、按表意人非因自己之過失不知相對人居所者，得依民事訴訟
    法公示送達之規定，以公示送達為意思表示之通知，民法第
    97條固定有明文。然查，本件抗告人向相對人之戶籍地即高
    雄縣阿蓮鄉○○路108 號以存證信函所為債權讓與之通知，
    係經郵政機關以「不在」、「招領逾期」為由退回，有該退
    件信封在卷可稽。而依此記載方式，通常係指收受送達人在
    該送達時段不在送達處所或並未依郵政機關之通知前往領取
    郵件，尚難即遽認相對人已不居住於該處所。郵政機關既非
    以相對人遷移不明而退回該郵件，可見相對人並無應受送達
    處所不明之情事，自不符合上開公示送達之要件。原裁定駁
    回其聲請，即無違誤。抗告意旨指摘原裁定不當，求予廢棄
    ，並無理由，應予駁回。又本件抗告人若係欲本於該債權讓
    與而對相對人為訴訟行為，自得於訴訟中由法院為審酌是否
    已合法送達或依當時之送達結果審酌是否准予公示送達；若
    係欲本於已取得之執行名義就相對人之財產為強制執行，則
    亦可審酌是否符合強制執行法第4 條之2 之可逕對相對人為
    執行之要件及效力，尚無聲請本件公示送達之必要，併予說
    明。
四、據上論結：本件抗告為無理由，依非訟事件法第46條、第21
    條第2 項、第24條第1 項，民事訴訟法第495 條之1 第1項
    、第449 條第1 項、第78條，裁定如主文。
中    華    民    國    97    年    10    月    20    日
                            民事第二庭
                                審判長法  官  林紀元
                                      法  官  甯  馨
                                      法  官  蘇姿月
以上正本證明與原本無異。
本裁定不得再抗告。
中    華    民    國    97    年    10    月    20    日
                                      書記官  林怡君


司法院資訊處製作；財團法人民間司法改革基金會備份。
